# 和某一个客户的交易是否可以出具鉴证报告

提问人：火柴 1314 时间：2023-03-07 15:49:52
陈总及各位网友：
A公司为电力营销公司，在电网的交易平台上参与电力的买卖交易。20X1年A公司与甲公司签订《XX省电力零售市场购售电关系确认书》，确认书中约定甲公司在20X1年由A公司代理购买全部电量，交易电价为 300 元/兆瓦时。20X1年电力市场受燃煤成本上涨原因，甲公司实际结算价格高于 300 元/兆瓦时，A公司20X1年因代理电力交易亏损 1 亿元，其中因代理甲公司电力交易亏损 1 千万元。
现甲公司根据《XX省电力零售市场购售电关系确认书》约定的价格向A公司主张其多结算的电价，即将诉至法院。
A公司拟委托会计师对与甲公司之间的交易出具鉴证报告，以证明在上述交易中A公司的亏损事实。
请示陈总，会计师是否能出具这样的审计报告，具体以什么形式出具？各位网友是否有类似业务经验分享一下。

回答人：chenyiwei
关键是对于如何计算这部分亏损额，双方有无共同认可的（或者相关法律法规、规则有明确的）计算标准？如果标准明确，且相关基础数据等证据可以通过客观的方式获取，则依据该标准出具鉴证报告（例如按照 3101 号其他鉴证业务准则，或者按商定程序）是可行的。如果计算标准不明确，或者纳入计算模型的基础数据获取主观性较大，则即使理论上存在承接此类业务的可能性，执业风险也会很大，需谨慎考虑能否承接。
另外，由于该报告需提交法院作为诉讼证据，故建议优先考虑选择具有司法鉴定相关资质的事务所和执业团队，充分听取其建议。同时与A公司拟聘请的律师也要充分沟通协作。